【裁判字號】    99,易,2475
【裁判日期】    990827
【裁判案由】    竊盜
【裁判全文】
臺灣臺中地方法院刑事判決              99年度易字第2475號
公  訴  人  臺灣臺中地方法院檢察署檢察官
被      告  丙○○
上列被告因竊盜等案件，經檢察官提起公訴（99年度偵緝字第13
85號、99年度偵字第16000號），被告於本院行準備程序時就被
訴事實為有罪之陳述，經聽取當事人意見後，裁定進行簡式審判
程序，判決如下：
    主    文
丙○○竊盜，累犯，處有期徒刑參月，如易科罰金，以新臺幣壹
仟元折算壹日；又竊盜，累犯，處有期徒刑肆月，如易科罰金，
以新臺幣壹仟元折算壹日，扣案之自備鑰匙壹支沒收。應執行有
期徒刑伍月，如易科罰金，以新臺幣壹仟元折算壹日，扣案之自
備鑰匙壹支沒收。
    犯罪事實及理由
一、本案犯罪事實：
    丙○○前於民國95年間，因施用毒品案件，經臺灣高等法院
    臺中分院判處有期徒刑1年確定，又因竊盜、侵占及詐欺等
    案件，經臺灣南投地方法院以95年度易字第558號判決，分
    別判處有期徒刑4月、4月、6月確定，上開二判決經減刑為
    有期徒刑6月、2月、2月、3月，並定應執行刑為有期徒刑11
    月確定。復因竊盜案件，經本院以95年度易字第3961號判處
    有期徒刑6月確定，再因施用毒品案件，經本院以96年度訴
    字第2208號判處有期徒刑1年確定，上開兩案分別減刑為3月
    、6月，合併定應執行刑為9月，接續上開11月之應執行刑執
    行，甫於97年7月5日縮刑期滿執行完畢。詎其仍不知悔改，
    復意圖為自己不法之所有，先後為下列犯行：
(一)於98年8月15日下午6時25分許，在臺中市北屯區○○○路60
    號檳榔攤，徒手竊取乙○○所有之NOKIA行動電話（含00000
    00000號SIM卡1張）1支後，隨即持至臺中市○區○○路1段4
    之24號雙全通訊行，以新臺幣（下同）400元之價格販賣給
    不知情之該店負責人王森俊。
(二)於99年6月27日下午6時30分許，在臺中市○○路與中華路附
    近，見甲○○所有車牌號碼UZZ─727號輕機車1部停放於該
    處（查該機車原係甲○○停放於臺中市○區○村路○段341號
    前，於99年6月26日晚上6時40分為不詳之人所竊後復停放於
    上開處所），即以其所有之自備鑰匙1支發動引擎而竊取之
    ，得手後，用以代步，嗣於當日晚上8時20分許，其在臺中
    縣潭子鄉○○路與潭富路交岔路口超商前欲發動該機車騎乘
    時，為警當場查獲，並扣得上開行竊用之自備鑰匙1支。
二、本案證據名稱：
(一)被告丙○○於警詢、偵查、本院準備程序、審理時之自白。
(二)證人即被害人乙○○、甲○○於警詢中之指述。
(三)證人王森俊於警詢中之證述。
(四)扣案被告丙○○所有供竊取機車所用之鑰匙1支。
(五)顧客手機出售單1紙、通聯調閱查詢單1份、臺中縣警察局保
    安隊搜索扣押筆錄及扣押物品目錄表、贓物認領保管單1紙
    、臺中縣警察局車輛尋獲電腦輸入單1紙附卷可稽。
三、論罪科刑部分：
(一)核被告丙○○2次所為，均係犯刑法第320條第1項之竊盜罪
    。其上開2次犯行，犯意各別，行為互異，應予分論併罰。
    又被告前因施用毒品案件，經臺灣高等法院臺中分院判處有
    期徒刑1年確定，又因竊盜、侵占及詐欺等案件，經臺灣南
    投地方法院以95年度易字第558號判決，分別判處有期徒刑4
    月、4月、6月確定上開二判決經減刑為有期徒刑6月、2 月
    、2月、3月，並定應執行刑為有期徒刑11月確定。復因竊盜
    案件，經本院以95年度易字第3961號判處有期徒刑6月確定
    ，再因施用毒品案件，經本院以96年度訴字第2208號判處有
    期徒刑1年確定，上開兩案分別減刑為3月、6月，合併定應
    執行刑為9月，接續上開11月之應執行刑執行，甫於97年7
    月5日執行完畢，有臺灣高等法院被告前案紀錄表1份在卷足
    憑，其於5年以內故意再犯上開有期徒刑以上之2罪，均應依
    刑法第47條第1項規定論以累犯，並均加重其刑。
(二)爰審酌被告有多次竊盜及施用毒品前科素行，仍不知悔悟，
    正值青壯之年，卻不思以正途賺取所需，竟再為本案2次竊
    盜行為，且隨即將行動電話轉賣他人，造成被害人乙○○之
    財產上損害，誠屬不該，惟念其犯後能坦承犯行、態度尚佳
    ，及本件犯罪手法尚屬平和，被竊之機車價值約5000元，業
    據證人甲○○於警詢時供明在卷，尚非鉅額，且嗣機車已經
    被害人甲○○領回等一切情狀，分別量處如主文所示之刑，
    並均諭知易科罰金之折算標準。扣案之鑰匙1支，為被告丙○○所有供犯本件竊盜所用之物，業據其供明在卷，爰依刑
    法第38條第1項第2款之規定宣告沒收。
四、依刑事訴訟法第273條之1第1項、第299條第1項前段、第310
    條之2、第454條第1項，刑法第320條第1項、第47條第1項、
    第41條第1項前段、第38條第1項第2款、第51條第5項，刑法
    施行法第1條之1，判決如主文。
本案經檢察官陳僑舫到庭執行職務。
中    華    民    國    99    年    8    月    27    日
                    刑事第九庭   法  官  吳  幸  芬
以上正本證明與原本無異。
如不服本判決應於收受判決後10日內向本院提出上訴書狀，並應
敘述具體理由；其未敘述上訴理由者，應於上訴期間屆滿後20日
內向本院補提理由書（均須按他造當事人之人數附繕本）「切勿
逕送上級法院」。
中    華    民    國    99    年    8    月    27    日
                                 書記官  黃  毅  皓
附錄本案論罪科刑法條全文：
中華民國刑法第320條第1項
意圖為自己或第三人不法之所有，而竊取他人之動產者，為竊盜
罪，處5年以下有期徒刑、拘役或5百元以下罰金。

司法院資訊處製作；財團法人民間司法改革基金會備份。
